【裁判字號】    99,訴,2019
【裁判日期】    990721
【裁判案由】    毒品危害防制條例
【裁判全文】
臺灣板橋地方法院刑事判決              99年度訴字第2019號
公  訴  人  臺灣板橋地方法院檢察署檢察官
被      告  甲○○
上列被告因違反毒品危害防制條例案件，經檢察官提起公訴（99
年度毒偵字第3425號），本院依簡式審判程序審理後，判決如下
：
    主    文
甲○○施用第一級毒品，累犯，處有期徒刑玖月，扣案第一級毒
品海洛因驗餘淨重零點零玖伍公克，沒收銷燬之，扣案針筒貳支
，沒收之；又施用第二級毒品，累犯，處有期徒刑伍月，扣案吸
食器壹組，沒收之。應執行有期徒刑壹年，扣案第一級毒品海洛
因驗餘淨重零點零玖伍公克，沒收銷燬之，扣案針筒貳支及吸食
器壹組，均沒收之。
    事    實
一、甲○○前因施用毒品案件，經臺灣桃園地方法院以87年度毒
    聲字第1155號裁定送觀察、勒戒後，因認無繼續施用毒品之
    傾向，於民國87年10月15日執行完畢釋放出臺灣宜蘭看守所
    附設勒戒所，並由臺灣宜蘭地方法院檢察署檢察官以87年度
    偵字第3275號為不起訴處分確定，惟其於前開觀察、勒戒執
    行完畢釋放後5 年內，復因施用第一級、第二級毒品，先經
    臺灣桃園地方法院以90年度訴字第2180號判決判處有期徒刑
    9 月、4 月（下稱甲、乙刑期）確定，復經本院以92年度訴
    字第500 號判決判處有期徒刑7 月、3 月（下稱丙、丁刑期
    ）確定。其另因搶奪等案件，經臺灣士林地方法院以91年度
    士訴字第706 號判決判處有期徒刑10月（下稱戊刑期）確定
    ；因竊盜案件，經臺灣桃園地方法院以92年度訴緝字第116
    號判決判處有期徒刑2 年（下稱己刑期）確定，嗣甲、乙、
    戊刑期經臺灣士林地方法院以93年度聲字第912 號裁定定應
    執行有期徒刑1 年10月（下稱更刑期）確定；丙、丁刑期則
    經本院以96年度聲減字第153 號裁定均予以減刑後，再與己
    刑期合併定應執行有期徒刑2 年4 月（下稱辛刑期）確定，
    甲○○經入監接續執行更、辛刑期，於97年9 月11日假釋出
    監並付保護管束，甫於98年3 月27日保護管束期滿，假釋未
    經撤銷而視為徒刑執行完畢。
二、詎甲○○仍不知悔改，先基於施用第一級毒品之犯意，於99
    年4 月13日上午7 時許，在臺北縣新莊市○○路726 之3 號
    住處，以針筒注射之方式，施用第一級毒品海洛因1 次後，
    另基於施用第二級毒品之犯意，於同日中午某時許，在前址
    住處，以將第二級毒品甲基安非他命放置在吸食器內，再用
    火燒烤吸食煙霧之方式，施用甲基安非他命1 次。嗣於同日
    下午5 時許，為警在前址住處查獲甲○○，並當場扣得其所
    有之海洛因（淨重0.097 公克、驗餘淨重0.095 公克）、供
    或預供其施用海洛因使用之針筒2 支及供其施用甲基安非他
    命使用之吸食器1 組。
三、案經臺北縣政府警察局新莊分局移請臺灣板橋地方法院檢察
    署檢察官偵查後提起公訴。
    理    由
一、本案被告甲○○所犯均係死刑、無期徒刑、最輕本刑為3 年
    以上有期徒刑以外之罪，其於準備程序中就被訴事實皆為有
    罪之陳述，經本院告知簡式審判程序之旨，並聽取公訴人、
    被告之意見後，經合議庭裁定由受命法官獨任進行簡式審判
    程序審理，合先敘明。
二、上揭犯罪事實，業據被告甲○○於檢察官訊問及本院審理時
    均坦承不諱，並有搜索扣押筆錄暨扣押物品目錄表1 份、查
    獲現場照片2 張及扣案物照片4 張附卷可稽，而其於99年4
    月13日為警查獲後，經採集尿液送台灣檢驗科技股份有限公
    司囑託鑑定結果，確呈嗎啡（按海洛因經施用進入人體後，
    係水解還原成嗎啡，再代謝排出體外，業據行政院衛生署藥
    物食品檢驗局以73藥檢壹字第030221號函文說明綦詳，而為
    本院辦理施用第一級毒品案件職務上所已知）及甲基安非他
    命之陽性反應，有該公司99年4 月30日濫用藥物檢驗報告1
    份在卷可稽；另同日為警扣案之白色粉末1 包，經送交通部
    民用航空局航空醫務中心鑑驗，淨重0.097 公克、驗餘淨重
    0.095 公克，檢出海洛因成分，亦有該中心99年4 月23日航
    藥鑑字第0992699 號毒品鑑定書1 件在卷可憑，均足以佐證
    被告自白與事實相符，堪以採信。再被告前因施用毒品案件
    ，經臺灣桃園地方法院以87年度毒聲字第1155號裁定送觀察
    、勒戒後，因認無繼續施用毒品之傾向，於87年10月15日執
    行完畢釋放出臺灣宜蘭看守所附設勒戒所，並由臺灣宜蘭地
    方法院檢察署檢察官以87年度偵字第3275號為不起訴處分確
    定，惟其於前開觀察、勒戒執行完畢釋放後5 年內，復因施
    用第一級、第二級毒品，先經臺灣桃園地方法院以90年度訴
    字第2180號判決判處有期徒刑9 月、4 月確定，復經本院以
    92年度訴字第500 號判決判處有期徒刑7 月、3 月確定等情
    ，有臺灣高等法院被告前案紀錄表1 份附卷可稽，足徵被告
    係於觀察、勒戒執行完畢釋放後5 年內，復有施用第一級、
    第二級毒品犯行經法院判處罪刑後，進而再為本案施用海洛
    因、甲基安非他命之事證明確，已非毒品危害防制條例第20
    、23條所定之「初犯」或「5 年後再犯」情形（最高法院95
    年度第7 次刑事庭會議紀錄參照），自應依法論科。
三、按海洛因、甲基安非他命分別屬毒品危害防制條例第2 條第
    2 項第1 款、第2 款所定之第一級、第二級毒品，是核被告
    甲○○所為，係犯毒品危害防制條例第10條第1 項、第2 項
    之施用第一級、第二級毒品罪。被告為施用海洛因、甲基安
    非他命而持有海洛因、甲基安非他命之低度行為，各為其施
    用第一級、第二級毒品之高度行為所吸收，均不另論罪。查
    被告前有如事實欄一所載之刑案前科紀錄及徒刑執行情形，
    有上開臺灣高等法院被告前案紀錄表在卷足徵，其於有期徒
    刑執行完畢5 年內故意再犯本案有期徒刑以上之前開二罪，
    依刑法第47條第1 項規定皆成立累犯，並均應加重其刑。再
    被告所犯本案施用第一級、第二級毒品二罪，犯意各別，行
    為互殊，應予分論併罰。爰審酌被告前已有因施用第一級、
    第二級毒品經法院判處刑罰之前科紀錄，竟仍不思尋求正當
    之身心發展，再先後施用足以導致精神障礙、性格異常，甚
    至造成生命危險之海洛因、甲基安非他命，戕害一己之身心
    健康，對社會治安可能之危害程度非微，惟其於犯後尚知坦
    認全部犯行等一切情狀，分別量處如主文所示之刑，並定其
    應執行之刑，以資懲儆。末查，扣案海洛因驗餘淨重0.095
    公克，係屬查獲之第一級毒品，應依毒品危害防制條例第18
    條第1 項前段規定，諭知沒收銷燬之（因檢驗需要而經取用
    滅失之部分，則皆不再宣告沒收銷燬）。另扣案針筒2 支及
    吸食器1 組，分別係被告所有供或預供其施用第一級、第二
    級毒品所用之物，業據被告陳明在卷，爰依刑法第38條第1
    項第2 款規定，分別於被告各宣告刑及所定應執行刑後，併
    予宣告沒收之。
據上論斷，應依刑事訴訟法第273 條之1 第1 項、第299 條第1
項前段，毒品危害防制條例第10條、第18條第1 項前段，刑法第
11條前段、第47條第1 項、第38條第1 項第2 款、第51條第5 款
、第9 款，判決如主文。
本案經檢察官馮君傑到庭執行職務。
中    華    民    國    99    年    7     月    21    日
                  刑事第十七庭  法  官  張 兆 光
上列正本證明與原本無異。
如不服本判決，應於判決送達後10日內敘明上訴理由，向本院提
出上訴狀 (應附繕本) ，上訴於臺灣高等法院。其未敘述上訴理
由者，應於上訴期間屆滿後20日內向本院補提理由書「切勿逕送
上級法院」。
                                書記官  曹 秋 冬
中    華    民    國    99    年    7     月    21    日
附錄本案論罪科刑法條：
毒品危害防制條例第10條
施用第一級毒品者，處6 月以上5 年以下有期徒刑。
施用第二級毒品者，處3 年以下有期徒刑。

司法院資訊處製作；財團法人民間司法改革基金會備份。
